臺灣高等法院刑事判決　　　　　　　　 94年度上訴字第126號
上　訴　人
即　被　告　甲○○
　　　　　　乙○○
上二人共同
義務辯護人　陳雅萍律師
上列上訴人因違反毒品危害防制條例案件，不服臺灣宜蘭地方法
院93年度訴字第268 號，中華民國93年11月29日第一審判決（起
訴案號：臺灣宜蘭地方法院檢察署93年度偵字第1894號），提起
上訴，本院判決如下：
    主  文
原判決撤銷。
甲○○共同連續販賣第二級毒品，處有期徒刑伍年陸月。扣案之
第二級毒品安非他命包毛重計壹公克沒收銷燬之；行動電話貳
支（含門號0000000000號、門號000000000
0號ＩＣ卡各壹張）及分裝袋貳包，均沒收。販賣第二級毒品合
計所得之新台幣肆萬柒仟伍佰元沒收，如全部或一部不能沒收時
，以其財產抵償之。
乙○○共同販賣第二級毒品，處有期徒刑年陸月。扣案之行動
電話壹支（含門號0000000000號ＩＣ卡壹張）沒收。
販賣第二級毒品所得之新台幣壹仟元沒收，如全部或一部不能沒
收時，以其財產抵償之。
    事  實
一、甲○○明知安非他命係毒品危害防制條例第二條第二項第二
    款所規定之第二級毒品，不得持有、販賣，竟基於意圖販賣
    第二級毒品安非他命以營利之概括犯意，先後於附表一至七
    所示之交易時間、次數、交易地點、金額，以各所示之方法
    ，連續販賣安非他命予邱子揚、蔡慧賓、林弘毅、馮啟中、
    林文智、朱正霖及黃明杰等七人多次（邱子揚等七人涉嫌施
    用毒品部分，另由檢察官偵辦）。
二、甲○○於民國（下同）九十三年四月二十四日因前往外地進
    香，適林弘毅於同日晚上七時許以電話與其連絡欲購買毒品
    安非他命，甲○○旋即以其行動電話0000000000
    號撥打乙○○行動電話0000000000號，電話中並
    告知乙○○稱綽號「老Ｋ」之林弘毅將前往檳榔攤拿取新台
    幣（以下同）一千元之物，而乙○○接到甲○○通知後，明
    知甲○○所稱一千元即係林弘毅向甲○○購買一千元之安非
    他命，竟與甲○○基於共同販賣第二級毒品安非他命之犯意
    連絡，而應允由其將一千元之安非他命交予林弘毅，嗣林弘
    毅於同日晚上七時五十分許，再以其行動電話000000
    0000號撥打甲○○上開門號確認可即前往上述檳榔攤拿
    取毒品安非他命後，立即趕往檳榔攤，且果在該檳榔攤前向
    乙○○取得一千元之安非他命一包，並交付一千元予乙○○
    。
三、嗣於九十三年五月二十八日上九時許，甲○○為警在宜蘭縣
    羅東鎮○○路○段一三八號查獲，並扣得甲○○所有供販賣
    毒品安非他命所用之行動電話一具（含門號0000000
    000號ＩＣ卡一張）、安非他命二包（計毛重０．八公克
    ）及分裝袋二包等物；復於同日上午十時許，為警在宜蘭縣
    羅東鎮○○路○段三０二巷十七號甲○○與乙○○同居處查
    獲乙○○，並扣得乙○○所有供販賣毒品安非他命所用之行
    動電話一具（含門號0000000000號ＩＣ卡一張）
    及甲○○所有之安非他命一包（毛重０．二公克）。
四、案經宜蘭縣警察局移送臺灣宜蘭地方法院檢察署檢察官偵查
    暨自動檢舉起訴。
    理  由
一、上揭犯罪事實，業據上訴人即被告甲○○於原審法院審理中
    及本院審理時坦承不諱在卷，核與證人邱子揚、林弘毅、馮
    啟中、林文智、朱正霖、蔡慧賓及黃明杰分別於偵查時及原
    審法院審理中證述如何向被告甲○○購買毒品安非他命之情
    節大致相符，並有被告甲○○與證人邱子陽等人以電話聯繫
    如何買賣毒品安非他命之通訊監譯文及現場照片在卷可稽，
    而被告甲○○於原審法院審理時及本院準備程序時供承伊每
    賣五百元的安非他命一包賺一百元，一千元的賺二百元等語
    （見原審卷第一二一頁及本院卷九十四年二月三日準備程序
    筆錄），堪認被告甲○○上揭自白核與事實相符，事證明確
    ，被告甲○○犯行，洵堪認定。
二、訊據上訴人即被告乙○○矢口否認有上揭犯行，辯稱：當天
    甲○○去外地進香，伊幫她顧檳榔攤，是甲○○打電話給伊
    ，說林弘毅曾拿一千元偽鈔向她買東西，林弘毅會拿一千元
    來換回該偽鈔，甲○○有將該偽鈔交給伊，但後來林弘毅並
    沒有來，伊並無與甲○○一起賣毒品，也不知道她有在賣毒
    品云云，惟查證人林弘毅於警詢及偵查時供稱有向被告甲○
    ○購買多次毒品安非他命之情，嗣於原審法院審理時證稱：
    於九十三年二月二十四日晚上七時四十分，打電話向甲○○
    購買安非他命時，甲○○說她外出進香無法趕回，即要伊前
    往上開檳榔攤拿取安非他命，後來到檳榔攤時，伊講說是「
    姐仔」叫伊來的，乙○○沒說話，就拿安非他命一包給伊，
    伊就當場拿一千元給乙○○，伊只有這一次買一千元，以前
    都是買五百元等語（見原審卷九十三年十一月十五日審判筆
    錄），而經原審法院詢以被告甲○○及乙○○對證人林弘毅
    之證言有何意見時，被告甲○○及乙○○雖供述林弘毅是要
    拿一千元真鈔換回之前交付的偽鈔等語（見原審卷第一一０
    頁），惟證人林弘毅否認曾交付一千元偽鈔予被告甲○○之
    事實，而若依被告甲○○及張士娥所辯當天林弘毅是拿一千
    元真鈔來換回該偽鈔，惟何以被告甲○○於原審法院審理時
    及本院審理時供稱該偽鈔仍在伊處，而於警察來搜索時才被
    查扣等語（見原審卷第一一五頁及本院九十四年三月十八日
    審判程序筆錄），是被告乙○○所辯林弘毅是要拿一千元真
    鈔來換回該偽鈔云云，是否屬實，已有可疑，且查被告甲○
    ○於九十三年二月二十四日晚上七時四十分許接獲證人林弘
    毅來電欲購買毒品安非他命後，即以其上開0000000
    000開行動電話撥打被告乙○○行動電話0000000
    000號聯絡，雙方對話內容如下：
　  甲○○：我跟你說老Ｋ（即證人林弘毅）要去我們店裡；
　　乙○○：現在嗎？
　　甲○○：對一千元。有聽到嗎？
　　乙○○：好啦。
    有上開通訊監察譯文在卷可稽（見同上警卷第八五頁、第八
    六頁），被告甲○○於電話中僅對被告乙○○簡單提及「對
    一千元」，而依上揭證人林弘毅所述其到檳榔攤時並無跟被
    告乙○○說要買毒品，只有說「姐仔」叫其來的，而被告乙
    ○○即拿毒品給證人林弘毅，若非被告乙○○明知被告甲○
    ○係販賣毒品安非他命予林弘毅，何以於被告甲○○僅告知
    「一千元」時即知悉證人林弘毅係前來購買毒品安非他命一
    千元，並於證人林宏毅前來時即交付其毒品安非他命，並進
    而向證人林弘毅收取販賣安非他命代價一千元，是被告乙○
    ○與被告甲○○就此次販賣毒品安非他命予證人林宏毅之犯
    行，顯具有犯意連絡及行為分擔，被告乙○○上揭所辯，殊
    無可採，事證明確，被告乙○○犯行，洵堪認定。
三、核被告甲○○、乙○○所為，均係犯毒品危害防制條例第四
    條第二項之販賣第二級毒品罪。被告二人為販賣第二級毒品
    安非他命而持有第二級毒品安非他命，其持有之低度行為應
    為販賣之高度行為所吸收，均不另論罪。被告二人間，就附
    表八所示販賣第二級毒品犯行，具有犯意聯絡及行為分擔，
    均為共同正犯。而被告甲○○先後多次犯行，時間緊接，手
    段相似，觸犯犯罪構成要件相同罪名，顯係基於概括犯意為
    之，應依連續犯規定論以一罪，並就有期徒刑部分加重其刑
    （無期徒刑部分，依法不得加重）。至被告甲○○雖供出其
    上手為「吳秀娥」等語，惟查並無經警因而破獲其毒品來源
    之資料，自無得以邀減輕其刑之寬典，附此敘明。原審以被
    告甲○○及乙○○上述犯行，事證明確，予以論罪科刑，固
    非無見，惟查被告甲○○將第二級毒品安非他命分裝後，而
    以每包五百元或一千元價格出售牟利，則經警於上揭時間在
    被告甲○○販賣毒品安非他命所在之宜蘭縣羅東鎮○○路○
    段一三八號之檳榔攤內所查獲之分裝袋二個，應係被告甲○
    ○所有供販賣毒品所用之物，原審竟認與被告甲○○販賣毒
    品安非他命無涉，而不予宣告沒收，實有未當；又被告乙○
    ○與被告甲○○共犯附表八販賣毒品安非他命犯行，其參與
    之犯行，除交付毒品安非他命予林弘毅外，並自林弘毅收受
    價金一千元，原審認被告乙○○僅參與交付毒品安非他命予
    林弘毅之行為，其認定核與事實不符，亦有未當，是被告甲
    ○○上訴意旨指摘原審量刑過重，暨被告乙○○上訴否認犯
    行，固難認有理由，惟原判決既有可議之處，自應由本院予
    以撤銷改判，而查被告甲○○及乙○○販賣毒品安非他命予
    他人施用，因而戕害他人健康，影響社會秩序，固有不當，
    惟被告甲○○及乙○○年歲已大，因經營之檳榔攤收入非多
    ，一時虞疏，受利誘而犯本件販賣毒品安非他命犯行，甚且
    被告乙○○僅參與其中一次犯行，而被告甲○○先後販賣毒
    品安非他命所得僅四萬七千五百元（依被告甲○○所述其中
    每包販賣五百元者賺一百元，一千元者賺二百元）及被告乙
    ○○所得僅一千元，犯罪所得非多，渠等犯罪情節尚非至為
    嚴重，衡情若處以該罪之法定最低刑之有期徒刑七年，仍嫌
    過重，情輕法重，客觀上非無可憫恕之處，均依刑法第五十
    九條規定減輕其刑，並就被告甲○○部分先加重後減輕，並
    審酌被告甲○○、乙○○之素行，犯罪之動機、目的、手段
    及次數，因而所得之利益，致生之危害及犯罪後態度等一切
    情狀，仍分別量處被告甲○○有期徒刑五年六月及被告乙○
    ○有期徒刑三年六月。扣案之行動電話二支（含門號000
    0000000號、0000000000號ＩＣ卡各一張
    ）及分裝袋二包，分別為被告甲○○、乙○○所有供本件販
    賣第二級毒品安非他命所用之物，均依毒品危害防制條例第
    十九條第一項併予諭知沒收；而扣案之安非他命三包（毛重
    計一公克），屬查獲之毒品，依毒品危害防制條例規定，不
    問屬於犯人與否，沒收銷燬之；另證人蔡慧賓於偵查時雖證
    稱向被告甲○○購買安非他命之價格每次為五百元或一千元
    ，至少十次等語（見偵查卷（一）第五十頁），然依有利於
    被告甲○○之解釋並計算被告甲○○犯罪所得之財物，以被
    告甲○○販賣安非他命予證人蔡慧賓次數十次，金額分別為
    五百元九次、一千元一次計算；而證人黃明杰於偵查時證稱
    其向被告甲○○購買安非他命之價格每次為五百元或一千元
    、第一次為一千元，至少四至六次等語（見偵查卷（二）第
    五十頁），依有利於被告甲○○之解釋並計算被告甲○○犯
    罪所得之財物，以被告甲○○販賣安非他命給證人黃明杰次
    數四次，金額分別為五百元三次、一千元一次計算，從而計
    算被告甲○○販賣附表一至八第二級毒品所得之財物為四萬
    七千五百元，被告乙○○販賣附表八第二級毒品所得之財物
    為一千元，均依毒品危害防制條例第十九條第一項之規定諭
    知沒收，如全部或一部不能沒收時，均以其等財產抵償之；
    至扣案之裝有毒品安非他命殘渣之小玻璃瓶一只，核與本件
    被告甲○○及乙○○販賣毒品安非他命無涉，自不予宣告沒
    收；另本案並無查扣重０．三公克之毒品安非他命一包，有
    宜蘭縣警察局扣押物品目錄表二份在卷可參，起訴書認本案
    並查扣重０．三公克之毒品安非他命一包，併請求予以宣告
    沒收，容有誤會。
四、公訴意旨另以：被告乙○○就被告甲○○所犯附表一至七所
    示販賣毒品安非他命犯行，與被告甲○○具有犯意連絡及行
    為分擔，且被告乙○○並曾與證人邱子揚交易毒品一次、與
    證人林弘毅交易毒品二次、與證人林文智交易毒品二次，因
    認被告乙○○就此部分亦涉犯毒品危害防制條例第四條第二
    項之罪嫌云云，按犯罪事實應依證據認定之，無證據不得認
    定犯罪事實；刑事訴訟法第一百五十四條第二項定有明文，
    而所謂認定犯罪事實之證據，係指足以認定被告確有犯罪行
    為之積極證據而言，該項證據自須適合於被告犯罪事實之認
    定，始得採為斷罪資料，如未能發現相當證據，或證據不足
    以證明，自不能以推測或擬制之方法，以為裁判之基礎（參
    照最高法院二十九年上字第三一０五號、四十年臺上字第八
    六號及三十年上字第八一六號判例）。訊據被告乙○○堅決
    否認有此部分犯行，被告甲○○亦供稱乙○○並未參與此部
    分販賣毒品安非他命等語（至被告乙○○之參與被告甲○○
    附表八所示之犯行，乃適因證人林弘毅欲向被告甲○○購買
    毒品時，被告甲○○外出進香，乃囑由被告乙○○代為交付
    毒品及收受價款，已如前述），而證人邱子揚、林弘毅及林
    智文雖分別於警詢時及偵查中證述由被告乙○○交付毒品安
    非他命云云，惟證人林弘毅於原審法院審理時證稱：伊與乙
    ○○僅有附表八所示之毒品交易毒品一次等語，而證人邱子
    揚於原審法院審理時亦證稱伊之前見過乙○○，但當天並非
    乙○○交給伊毒品等語，另證人林文智於原審法院審理時證
    稱伊並不認識乙○○，只是有見過他載甲○○過來等語，況
    證人馮啟中、朱正霖於原審法院審理時亦證稱不認識或見過
    乙○○，此外並查無何積極證據足認被告乙○○有與被告甲
    ○○共犯此部分犯行，證人林弘毅、邱子揚及林文智上揭於
    警詢時及偵查中所述實難執為不利被告乙○○之認定，被告
    乙○○此部分犯行尚屬不能證明，惟公訴人認被告乙○○此
    部分犯行與上揭論罪部分具有連續犯之裁判上一罪關係，本
    院自不另為無之諭知。
據上論斷，應依刑事訴訟法第三百六十九條第一項前段、第三百
六十四條、第二百九十九條第一項前段，毒品危害防制條例第四
條第二項、第十八條第一項前段、第十九條第一項，刑法第十一
條前段、第二十八條、第五十六條、第五十九條，判決如主文。
本案經檢察官鄭富銘到庭執行職務。
中　　華　　民　　國　　94　　年　　4 　　月　　1 　　日
　　　　　　　　　臺灣高等法院刑事第八庭
　　　　　　　　　　　　　　　　審判長法　官　吳　敦
　　　　　　　　　　　　　　　　　　  法　官  沈宜生
　　　　　　　　　　　　　　　　　　  法　官  張傳栗
以上正本證明與原本無異。
如不服本判決，應於收受送達後十日內向本院提出上訴書狀，其
未敘述上訴之理由者並得於提起上訴後十日內向本院補提理由書
（均須按他造當事人之人數附繕本）。
                                      書記官　秦慧榮
中　　華　　民　　國　　94　　年　　4 　　月　　4 　　日
附錄：本案論罪科刑法條全文
毒品危害防制條例第四條第二項
製造、運輸、販賣第二級毒品者，處無期徒刑或七年以上有期徒
刑，得併科新台幣七百萬元以下罰金。
附表一：被告甲○○販賣安非他命給邱子揚之部分
┌──┬──┬──────┬──────┬────┬─────────┐
│交易│次數│交易地點　　│交易物品　　│金額　　│備註　　　　　　　│
│時間│　　│　　　　　　│　　　　　　│　　　　│　　　　　　　　　│
├──┼──┼──────┼──────┼────┼─────────┤
│九十│三次│被告甲○○開│第二級毒品安│五百元二│（一）邱子揚使用○│
│三年│  　│設於宜蘭縣羅│非他命。　　│次、一千│000000000│
│二月│　　│東鎮○○路三│　　　　　　│元一次  │號行動電話。　　　│
│份及│　　│段一三八號之│　　　　　　│　　　　│（二）與證人邱子揚│
│九十│　　│檳榔攤、宜蘭│　　　　　　│　　　　│交易者均為被告邱美│
│三年│　　│縣羅東鎮聖母│　　　　　　│　　　　│蘭。              │
│三月│　　│護校後方自強│　　　　　　│　　　　│            　　　│
│初。│　　│街三十二號之│　　　　　　│　　　　│　　　　　　　　　│
│    │    │奉聖宮。    │            │        │                  │
│    │    │　　　　　　│            │        │                  │
│    │    │　　　　　　│            │        │                  │
└──┴──┴──────┴──────┴────┴─────────┘
附表二：被告甲○○販賣安非他命給蔡慧賓之部分
┌──┬──┬──────┬──────┬────┬─────────┐
│交易│次數│交易地點　　│交易物品　　│金額　　│備註　　　　　　　│
│時間│　　│　　　　　　│　　　　　　│　　　　│　　　　　　　　　│
├──┼──┼──────┼──────┼────┼─────────┤
│九十│十次│被告甲○○所│第二級毒品安│五百元九│（一）蔡慧賓使用○│
│二年│    │開設之前開檳│非他命。　　│次、一千│000000000│
│八、│  　│榔攤附近轉角│　　　　　　│元一次　│號行動電話。　　　│
│九月│　　│處及該檳榔攤│　　　　　　│　　　　│（二）與證人蔡慧賓│
│間至│　　│附近。　　　│　　　　　　│　　　　│交易者均為被告邱美│
│九十│　　│　　　　　　│　　　　　　│　　　　│蘭。　　　　　　　│
│三年│　　│　　　　　　│　　　　　　│　　　　│　　　　　　　　　│
│四月│　　│　　　　　　│　　　　　　│　　　　│　　　　　　　　　│
│底。│　　│　　　　　　│　　　　　　│　　　　│　　　　　　　　　│
└──┴──┴──────┴──────┴────┴─────────┘
附表三：被告甲○○販賣安非他命給林弘毅之部分
┌──┬──┬──────┬──────┬────┬─────────┐
│交易│次數│交易地點　　│交易物品　　│金額　　│備註　　　　　　　│
│時間│　　│　　　　　　│　　　　　　│　　　　│　　　　　　　　　│
├──┼──┼──────┼──────┼────┼─────────┤
│九十│九次│被告甲○○所│第二級毒品安│五百元九│（一）林弘毅使用○│
│二年│    │開設之前開檳│非他命。　　│次      │000000000│
│八、│　  │榔攤、宜蘭縣│　　　　　　│　　　　│號、0000000│
│九月│　　│羅東鎮聖母護│　　　　　　│　　　　│五二○號行動電話。│
│間至│　　│校附近之奉聖│　　　　　　│　　　　│（二）次均由被告邱│
│九十│　　│宮、宜蘭縣五│　　　　　　│　　　　│美蘭與證人林弘毅交│
│三年│　　│結鄉口福火鍋│　　　　　　│　　　　│易。              │
│四月│　　│店附近。　　│　　　　　　│　　　　│      　          │
│二十│　　│　　　　　　│　　　　　　│　　　　│      　　        │
│四日│　　│　　　　　　│　　　　　　│　　　　│　　　　　　　　　│
│。　│　　│　　　　　　│　　　　　　│        │　　　　　　　　　│
│    │    │            │            │        │                  │
│    │    │            │            │        │                  │
│    │    │            │            │        │                  │
│    │    │            │            │        │                  │
│    │    │            │            │        │                  │
│    │    │            │            │        │                  │
│    │    │            │            │        │                  │
└──┴──┴──────┴──────┴────┴─────────┘
附表四：被告甲○○販賣安非他命給馮啟中之部分
┌──┬──┬──────┬──────┬────┬─────────┐
│交易│次數│交易地點　　│交易物品　　│金額　　│備註　　　　　　　│
│時間│　　│　　　　　　│　　　　　　│　　　　│　　　　　　　　　│
├──┼──┼──────┼──────┼────┼─────────┤
│九十│十次│被告甲○○所│第二級毒品安│五百元五│（一）馮啟中使用○│
│一年│    │開設之前開檳│非他命。　　│次、一千│000000000│
│七月│　  │榔攤。　　　│　　　　　　│元四次、│、00000000│
│間起│　　│　　　　　　│　　　　　　│二千元一│八七號行動電話。　│
│至九│　　│　　　　　　│　　　　　　│次　　　│（二）與證人馮啟中│
│十三│　　│　　　　　　│　　　　　　│　　　　│交易者均為被告邱美│
│年二│　　│　　　　　　│　　　　　　│　　　　│蘭。　　　　　　　│
│月份│　　│　　　　　　│　　　　　　│　　　　│　　　　　　　　　│
│止。│　　│　　　　　　│　　　　　　│　　　　│　　　　　　　　　│
└──┴──┴──────┴──────┴────┴─────────┘
附表五：被告甲○○販賣安非他命給林文智之部分
┌──┬──┬──────┬──────┬────┬─────────┐
│交易│次數│交易地點　　│交易物品　　│金額　　│備註　　　　　　　│
│時間│　　│　　　　　　│　　　　　　│　　　　│　　　　　　　　　│
├──┼──┼──────┼──────┼────┼─────────┤
│九十│二十│被告甲○○所│第二級毒品安│五百元十│（一）林文智使用○│
│三年│次  │開設之上開檳│非他命。　　│次、一千│000000000│
│二月│　　│榔攤、宜蘭縣│　　　　　　│元十次  │號行動電話。　　　│
│間至│　　│羅東鎮聖母護│　　　　　　│　　　　│（二）與證人林文智│
│九十│　　│校門口及附近│　　　　　　│　　　　│交易者均為被告邱美│
│三年│　　│之菜市場。　│　　　　　　│　　　　│蘭，惟其中有一、二│
│五月│　　│　　　　　　│　　　　　　│　　　　│次係由被告乙○○駕│
│二十│　　│　　　　　　│　　　　　　│　　　　│駛車輛搭載被告邱美│
│七日│　　│　　　　　　│　　　　　　│　　　　│蘭前往交易。　　　│
│晚間│　　│　　　　　　│　　　　　　│　　　　│　　　　　　　　　│
│八、│　　│　　　　　　│　　　　　　│　　　　│　　　　　　　　　│
│九時│　　│　　　　　　│　　　　　　│　　　　│　　　　　　　　　│
│許。│    │　　　　　　│　　　　　　│　　　　│　　　　　　　　　│
│    │    │            │            │　　　　│                  │
└──┴──┴──────┴──────┴────┴─────────┘
附表六：被告甲○○販賣安非他命給朱正霖之部分
┌──┬──┬──────┬──────┬────┬─────────┐
│交易│次數│交易地點　　│交易物品　　│金額　　│備註　　　　　　　│
│時間│　　│　　　　　　│　　　　　　│　　　　│　　　　　　　　　│
├──┼──┼──────┼──────┼────┼─────────┤
│九十│十次│被告甲○○所│第二級毒品安│五百元三│（一）朱正霖使用○│
│二年│    │開設之前開檳│非他命。　　│次、一千│000000000│
│年中│　  │榔攤、宜蘭縣│　　　　　　│元七次　│號行動電話。　　　│
│起至│　　│羅東鎮聖母醫│　　　　　　│　　　　│（二）與朱正霖交易│
│九十│　　│院旁小公園之│　　　　　　│　　　　│者均為被告甲○○。│
│三年│　　│廁所。　　　│　　　　　　│　　　　│　　　　　　　　　│
│四月│　　│　　　　　　│　　　　　　│　　　　│　　　　　　　　　│
│二十│　　│　　　　　　│　　　　　　│　　　　│　　　　　　　　　│
│九日│　　│　　　　　　│　　　　　　│　　　　│　　　　　　　　　│
│晚間│　　│　　　　　　│　　　　　　│　　　　│　　　　　　　　　│
│。　│　　│　　　　　　│　　　　　　│　　　　│　　　　　　　　　│
└──┴──┴──────┴──────┴────┴─────────┘
附表七：被告甲○○販賣安非他命給黃明杰之部分
┌──┬──┬──────┬──────┬────┬─────────┐
│交易│次數│交易地點　　│交易物品　　│金額　　│備註　　　　　　　│
│時間│　　│　　　　　　│　　　　　　│　　　　│　　　　　　　　　│
├──┼──┼──────┼──────┼────┼─────────┤
│九十│四次│被告甲○○所│第二級毒品安│五百元三│（一）黃明杰使用○│
│三年│    │開設之前開檳│非他命。　　│次、一千│000000000│
│農曆│　  │榔攤、宜蘭縣│　　　　　　│元　　　│號行動電話、（○三│
│年後│　　│羅東鎮聖母護│　　　　　　│　　　　│）0000000號│
│至九│　　│校後方之奉聖│　　　　　　│　　　　│市內電話。　　　　│
│十三│　　│宮。　　　　│　　　　　　│　　　　│（二）與證人黃明杰│
│年四│　　│　　　　　　│　　　　　　│　　　　│交易者均為被告邱美│
│月三│　　│　　　　　　│　　　　　　│　　　　│蘭。　　　　　　　│
│十日│　　│　　　　　　│　　　　　　│　　　　│　　　　　　　　　│
│凌晨│　　│　　　　　　│　　　　　　│　　　　│　　　　　　　　　│
│。　│　　│　　　　　　│　　　　　　│　　　　│　　　　　　　　　│
└──┴──┴──────┴──────┴────┴─────────┘
附表八：被告甲○○、乙○○共同販賣安非他命給林弘毅之部分
┌──┬──┬──────┬──────┬────┬─────────┐
│交易│次數│交易地點　　│交易物品　　│金額　　│備註　　　　　　　│
│時間│　　│　　　　　　│　　　　　　│　　　　│　　　　　　　　　│
├──┼──┼──────┼──────┼────┼─────────┤
│九十│一次│在被告甲○○│第二級毒品安│一千元  │證人林弘毅向被告邱│
│二年│    │所開設之前開│非他命。　　│　　　　│美蘭購買安非他命時│
│四月│    │檳榔攤門口。│　　　　　　│　　　　│，適被告甲○○外出│
│二十│    │　          │　　　　　　│　　　　│進香，被告甲○○隨│
│四日│　  │　          │　　　　　　│　　　　│即於九十二年四月二│
│晚上│　　│　          │　　　　　　│　　　　│十四日晚上七時四十│
│七時│　　│　          │　　　　　　│　　　　│分，以其行動電話門│
│許  │　　│　　　　　　│　　　　　　│　　　　│號00000000│
│　  │　　│　　　　　　│　　　　　　│　　　　│八九號撥打與之有共│
│    │　　│　　　　　　│　　　　　　│　　　　│同犯意連絡之被告張│
│    │　　│　　　　　　│　　　　　　│        │士莪0000000│
│    │　　│　　　　　　│            │        │九三九號行動電話，│
│    │　　│            │            │        │通知綽號「老Ｋ」之│
│    │    │            │            │        │證人林弘毅將前往拿│
│    │    │            │            │        │取一千元之安非他命│
│    │    │            │            │        │，證人林弘毅並隨即│
│    │    │            │            │        │在九十三年四月二十│
│    │    │            │            │        │四日晚上七時五十分│
│    │    │            │            │        │許，以其行動電話０│
│    │    │            │            │        │000000000│
│    │    │            │            │        │號再撥打被告甲○○│
│    │    │            │            │        │上開門號確認，經被│
│    │    │            │            │        │告甲○○告知證人林│
│    │    │            │            │        │弘毅可即前往上開檳│
│    │    │            │            │        │榔攤，被告乙○○會│
│    │    │            │            │        │在那裡等候，證人林│
│    │    │            │            │        │弘毅隨即趕往檳榔攤│
│    │    │            │            │        │，果在該檳榔攤前向│
│    │    │            │            │        │被告乙○○取得一千│
│    │    │            │            │        │元之安非他命一包，│
│    │    │            │            │        │並交付一千元予張士│
│    │    │            │            │        │莪。              │
└──┴──┴──────┴──────┴────┴─────────┘
